# 股改基准日的确定

提问人：kenshin0225 时间：2015-09-05 07:54:07
请教各位朋友，
目前在审计的一家公司想要在新三板挂牌，已经在 2015 年上半年股改完毕。 被审计单位股改基准日划定为 2013 年 12 月 31 日，并进行了资产评估，估计是要符合新三板要求存续期间为两年的条件。 但是根据经济法，有限责任公司按原账面净资产值折股整体变更为股份有限公司的，持续经营时间可以从有限责任公司成立之日起计算。这家公司好几年前就已经成立了。 想请教各位朋友和版主，有关股改基准日是如何确定的，是否股东大会同意即可；上述情况选取 2013 年末是否合理？
多谢！

回答人：chenyiwei
股改基准日的确定没有特殊要求，股东大会同意即可（如果是涉及国有资产或者外商投资，则还需要有关主管部门的批准）。在选择基准日时，应尽量避免基准日到股改实施日的过渡期间内发生注册资本总额和股权结构变动、经营亏损或其他原因导致净资产减少等可能导致历史沿革瑕疵的问题。

提问人：hrtsex 时间：2016-02-17 00:02:42
请教陈版：
1 、在目前认缴制的情况下，股改基准日是否可以存在部分认缴的注册资本未实际出资的情况？
2 、若拟用股改基准日审计的净资产填补未实际出资的金额，从而导致股东之间净资产的折股比例与注册资本的认缴比例不一致，是否可行？

回答人：chenyiwei
个人理解：（ 1 ）公司法并未禁止未缴足出资的有限责任公司变更为股份有限公司，但只能以其基准日实有账面净资产为限折合为股份公司的股本，如果股本小于原有限公司注册资本的，应履行减资程序；（ 2 ）按发起人协议确定

提问人：呼叫帮助 时间：2017-09-19 21:02:20
新三板股改评估，有的评估师说不需要按收益法评估按重置成本法就可以，请问陈版是否是这样，有规定吗？

回答人：chenyiwei
股改评估一般就按重置成本法，用收益法倒反而有问题了，因为收益法只能评估企业整体价值，而其中高于各单项资产、负债公允价值的部分实际上是商誉，而《公司登记管理条例》又禁止商誉出资。